臺灣臺中地方法院刑事判決
111年度交易字第986號
公  訴  人  臺灣臺中地方檢察署檢察官
被      告  黃志清


上列被告因公共危險案件，經檢察官提起公訴（111年度速偵字
第2439號）後，聲請改依協商程序而為判決，本院判決如下：
    主    文
黃志清駕駛動力交通工具而吐氣所含酒精濃度達每公升零點二五
毫克以上，累犯，處有期徒刑肆月，如易科罰金，以新臺幣壹仟
元折算壹日。
    犯罪事實及理由
一、本案犯罪事實及證據，除犯罪事實欄一、第4行關於「於106
    年7月13日執行完畢」之記載，應更正為「於106年7月26日
    執行完畢」，證據部分應補充「被告黃志清於本院審理時之
    自白」外，其餘均引用檢察官起訴書之記載（如附件）。
二、本案被告已認罪，經檢察官與被告於審判外達成協商合意，
    其合意內容如判決主文所示。上開協商合意並無刑事訴訟法
    第455條之4第1項所列情形之一，檢察官聲請改依協商程序
    而為判決，本院爰不經言詞辯論，於協商合意範圍內為協商
    判決。
三、應適用之法條：刑事訴訟法第455條之2第1項第1款、第455
    條之4第2項、第455條之8、第454條第2項，刑法第185條之3
    第1項第1款、第47條第1項、第41條第1項前段，刑法施行法
    第1條之1第1項。
四、協商判決除有刑事訴訟法第455條之4第1項第1款於訊問程序
    終結前，被告撤銷協商合意或檢察官撤回協商聲請者；第2
    款被告協商之意思非出於自由意志者；第4款被告所犯之罪
    非第455條之2第1項所得以協商判決者；第6款被告有其他較
    重之裁判上一罪之犯罪事實者；第7款法院認應諭知免刑或
    免訴、不受理者情形之一及違反同條第2項「法院應於協商
    合意範圍內為判決；法院為協商判決所科之刑，以宣告緩刑
    、2年以下有期徒刑、拘役或罰金為限。」之規定外，不得
    上訴。
五、如不服本判決，且有上開可得上訴情形，應於收受判決送達
    之日起20日內，向本院提出上訴書狀（應敘述具體理由並附
    繕本），上訴於第二審法院；上訴書狀如未敘述理由，應於
    上訴期間屆滿後20日內補提理由書於本院。
本案經檢察官徐雪萍提起公訴，檢察官林岳賢到庭執行職務。
中　　華　　民　　國　　111 　年　　8 　　月　　31　　日
                   刑事第十九庭  法  官  何紹輔
以上正本證明與原本無異。
                         　　　　書記官  林政佑
中　　華　　民　　國　　111 　年　　8 　　月　　31　　日
【附錄本案論罪科刑法條全文】
中華民國刑法第185條之3
駕駛動力交通工具而有下列情形之一者，處3年以下有期徒刑，
得併科30萬元以下罰金：
一、吐氣所含酒精濃度達每公升零點二五毫克或血液中酒精濃度
    達百分之零點零五以上。
二、有前款以外之其他情事足認服用酒類或其他相類之物，致不
    能安全駕駛。
三、服用毒品、麻醉藥品或其他相類之物，致不能安全駕駛。
因而致人於死者，處3年以上10年以下有期徒刑，得併科2百萬元
以下罰金；致重傷者，處1年以上7年以下有期徒刑，得併科1百
萬元以下罰金。
曾犯本條或陸海空軍刑法第54條之罪，經有罪判決確定或經緩起
訴處分確定，於十年內再犯第1項之罪因而致人於死者，處無期
徒刑或5年以上有期徒刑，得併科3百萬元以下罰金；致重傷者，
處3年以上10年以下有期徒刑，得併科2百萬元以下罰金。

【附件】
臺灣臺中地方檢察署檢察官起訴書
　　　　　　　　　　　　　　　 　  111年度速偵字第2439號
    被　　　告  黃志清  男　61歲（民國00年0月0日生）
                        住○○市○區○○路000巷00號
　　　　　　　　　　　　國民身分證統一編號：Z000000000號
上列被告因公共危險案件，業經偵查終結，認應提起公訴，茲將
犯罪事實及證據並所犯法條分敘如下：
　　　　犯罪事實
一、黃志清前於民國105年間因公共危險案件，經臺灣臺中地方1
    05年度中交簡字第3229號判處有期徒刑2月、併科罰金新臺
    幣(下同)2萬元確定，徒刑易服社會勞動未履行完成改易科
    罰金於106年7月13日執行完畢；又於106年間因公共危險案
    件，經同法院判處有期徒刑3月、併科罰金1萬元確定，於10
    6年8月17日易科罰金執行完畢。詎仍不知悔改，於111年5月
    30日19時許，在臺中市○○區○○街00巷0號公園內，飲用啤酒1
    瓶。其於飲酒完畢後，其吐氣中所含酒精濃度已超過每公升
    0.25毫克以上，竟不顧公眾通行之安全，於同日19時30分許
    ，自飲酒地點騎乘車牌號碼000-0000號普通重型機車上路。
    嗣於同日19時53分許，行經臺中市○區○村路0段000號前時，
    因停等紅燈時使用行動電話為警稽查，經警發覺其滿身酒味
    ，遂於同日20時6分許，對其施以吐氣酒精濃度測試，測得
    其吐氣中所含酒精濃度為0.48MG/L，始查獲上情。
二、案經臺中市政府警察局第一分局報告偵辦。
 　　　　證據並所犯法條
一、上揭犯罪事實，業據被告黃志清於警詢時及偵訊中坦承不諱
    。此外，並有員警偵查報告、臺中市政府警察局酒精測定紀
    錄表、呼氣酒精測試器檢定合格證書、車輛詳細資料報表、
    刑案資料查註紀錄表、臺中市政府警察局舉發違反道路交通
    管理事件通知單影本及現場照片6張等在卷可參。足認被告
    之自白與事實相符，是被告犯嫌堪予認定。
二、核被告所為，係犯刑法第185條之3第1項第1款之公共危險罪
    嫌。被告曾受如犯罪事實欄所示之論罪科刑及執行紀錄，此
    有刑案資料查註紀錄表1份在卷可憑，其於有期徒刑執行完畢後
    5年內故意再犯本件有期徒刑以上之罪，為累犯，請依刑法第4
    7條第1項之規定，加重其刑。
三、依刑事訴訟法第251條第1項提起公訴。
　　此　　致
臺灣臺中地方法院
中　　華　　民　　國　 111　　年　　6 　　月　　8 　　日
    　　　　　　　　　　　　　檢  察  官  徐雪萍